臺灣臺中地方法院刑事判決　　　　　　　95年度訴字第3313號
公　訴　人　臺灣臺中地方法院檢察署檢察官
被　　　告　甲○○
　　　　　　　　　　國民
選任辯護人　林文成律師
　　　　　　張崇哲律師
被　　　告　丙○○
　　　　　　　　　　國民
　　　　　　　　　　（
選任辯護人　林萬生律師
　　　　　　鞠金蕾律師
上列被告因毒品危害防制條例案件，經檢察官提起公訴（95年度
偵字第15239號），本院判決如下：
    主    文
甲○○共同販賣第一級毒品，累犯，處有期徒刑拾伍年陸月。扣
案第一級毒品海洛因合計淨重壹佰零貳點肆捌公克，沒收銷燬之
。又扣案上開毒品之包裝袋（空包裝總重點柒肆公克）、門號
為0000000000號之行動電話（含ＳＩＭ卡，為甲○○
所持用）、襪子壹隻，均沒收。
丙○○共同販賣第一級毒品，處有期徒刑拾肆年陸月。扣案第一
級毒品海洛因合計淨重壹佰零貳點肆捌公克，沒收銷燬之。又扣
案上開毒品之包裝袋（空包裝總重點柒肆公克）、門號為00
00000000號之行動電話（含ＳＩＭ卡，為甲○○所持用
）、襪子壹隻，均沒收。
    事    實
一、甲○○（原名王肇玟，綽號「文哥」）有賭博、公共危險、
    違反懲治盜匪條例等前科，前曾於民國七十九年十一月間，
    因違反懲治盜匪條例案件，經臺灣板橋地方法院以七十九年
    度少訴字第二三四號判決處有期徒刑十六年確定，嗣經減刑
    為有期徒刑十三年確定，甫於九十二年七月二十七日假釋付
    保護管束期滿，以已執行論。詎甲○○仍不知悔改，為牟厚
    利，明知海洛因屬毒品危害防制條例第二條第二項第一款所
    稱之第一級毒品，非經許可不得販賣，竟與亦明知前情之丙○○共同基於販賣第一級毒品海洛因之犯意聯絡，先由丙○○向綽號「琳兒」之乙○○（係成年女性，年籍詳卷，此部
    分涉及販賣毒品之犯行業經臺灣臺中地方法院檢察署檢察官
    偵查中）表明欲購買第一級毒品海洛因之意思，再由該「琳
    兒」聯繫真實姓名年籍均不詳而綽號「賜仔」之成年男子，
    表示丙○○、甲○○欲購買第一級毒品海洛因，該「賜仔」
    即於九十五年六月三十日晚上某時許，攜帶重量不詳之第一
    級毒品海洛因磚一塊，前往臺中市○○區○○路一段九十三
    之一號七樓之四乙○○租屋處交予前來取海洛因之丙○○，
    並當場議定以新臺幣（下同）一百七十萬元之價格成交，之
    後，丙○○即持該等海洛因毒品至臺中市○○路四六一巷二
    十一號十一樓甲○○住處而交由甲○○保管藏放，並俟機尋
    找買主販售牟利。嗣甲○○於九十五年七月十日前某時與丁○○（另經臺灣南投地方法院檢察署通緝中）聯繫，表示欲
    出售第一級毒品海洛因予丁○○，經丁○○首肯之後，甲○○即於九十五年七月十日當天下午二時許攜帶第一級毒品海
    洛因二包（毛重分別為三十公克、三十七點五公克）駕駛車
    號1151—PT號自小客車前往丙○○之住處搭載丙○○，二人
    再聯袂駕車前往丁○○位於南投市○○路二四三號之住處交
    付第一級毒品海洛因。而甲○○為免至丁○○家中卻無功而
    返，乃於當日下午三時四十四分許，以其所持用之00000000
    00號行動電話撥打丁○○所持用之0000000000號行動電話，
    確認丁○○是否在家之後，甲○○、丙○○隨即駕車前往丁○○前揭住處，並於同日下午四時二十四分許之後不久，與
    已在住家外面等候之丁○○碰頭，丁○○搭上甲○○所駕駛
    之前揭自小客車後，即收受第一級毒品海洛因一包（毛重約
    三十公克），丁○○隨即下車，因雙方尚欲進行進一步之交
    易（由丁○○再聯繫其他買家前來購買），故甲○○於同日
    下午五時十三分許、五時二十九分許二度以前揭電話聯繫丁○○，欲再次前往丁○○前揭住處交付另一包海洛因予丁○○。惟該等買賣事宜為監聽甲○○之臺中市警察局第四分局
    員警所知悉，隨即連同海岸巡防總局中部地區巡防局查緝員
    前往丁○○前揭住處附近部署，而於同日下午五時五十分許
    ，在丁○○前揭住處外當場查獲下車欲進入丁○○家之甲○○以及在前揭自小客車附近如廁之丙○○，並在上開自小客
    車內扣得第一級毒品海洛因一包（毛重約三十七點五公克）
    ，復在甲○○所攜帶之黑色背包內扣得0000000000、000000
    0000、0000000000號行動電話、旭眾傳呼機各一支、現金五
    萬元、咖啡色筆記本一本等物，並在丙○○所攜帶之咖啡色
    背包內扣得0000000000、0000000000、0000000000、000000
    0000、0000000000號行動電話各一支、現金十六萬元等物，
    再於同日晚間八時三十分許，於南投市○○路二四三號丁○○住處內，扣得海洛因毒品一包（毛重約三十公克）、電子
    磅秤一個、戶口名簿一本、藏放海洛因毒品所用之男用黑色
    短褲一件等物。再於同日晚間十時三十分許，由甲○○帶同
    員警前往臺中市長生巷二十三之十九號旁土地公廟，於廟邊
    榕樹樹幹坑洞內之一條襪子內扣得海洛因毒品一包（毛重約
    三十五公克）。
二、案經臺中市警察局第四分局報告及海岸巡防總局中部地區巡
    防局移送臺灣臺中地方法院檢察署檢察官偵查起訴。
    理    由
壹、程序部分：
一、按被告以外之人於偵查中向檢察官所為陳述，除顯有不可信
    之情況者外，得為證據，刑事訴訟法第一百五十九條之一第
    二項定有明文。偵查中對被告以外之人（包括證人、鑑定人
    、告訴人、被害人及共同被告等）所為之偵查筆錄，或被告
    以外之人向檢察官所提之書面陳述，性質上均屬傳聞證據。
    惟現階段刑事訴訟法規定檢察官代表國家偵查犯罪、實施公
    訴，依法其有訊問被告、證人及鑑定人之權，證人、鑑定人
    且須具結，而實務運作時，檢察官偵查中向被告以外之人所
    取得之陳述，原則上均能遵守法律規定，不致違法取供，其
    可信度極高，故被告以外之人前於偵查中已具結而為證述，
    除反對該項供述得具有證據能力之一方，已釋明顯有不可信
    之情況外，不宜以該人未能於審判中接受他造之反對詰問為
    由，即遽指該人於偵查中之陳述不具證據能力。查本件被告
    二人互為共同被告而於偵訊時所為之供述，固各經其選任辯
    護人爭執其證據能力，然此係在檢察官告以基本權利後而為
    ，且無其他非法取證之情況，與另證人即丁○○之同居人黃
    秀蓮於偵訊中經檢察官諭令具結後所為有關於丁○○褲子置
    放位置所為之供述，其憑信性均已獲擔保。依前開說明，本
    院認被告二人以及證人黃秀蓮上開於偵查中之證言應具有證
    據能力。
二、次按被告以外之人於審判外之言詞或書面陳述，除法律有規
    定者外，不得作為證據，刑事訴訟法第一百五十九條第一項
    亦定有明文。而當事人、代理人或辯護人於法院調查證據時
    ，知有第一百五十九條第一項不得為證據之情形，而未於言
    詞辯論終結前聲明異議者，視為有前項之同意（即同意作為
    證據），刑事訴訟法第一百五十九條之五第二項亦定有明文
    。則本件證人黃秀蓮於警詢中所為之供述，於本案言詞辯論
    終結前，均未曾經被告及其選任辯護人爭執其證據能力，基
    於尊重當事人之原則，該等供述應認具有證據能力。
三、末按錄音、錄影、電磁紀錄或其他相類之證物可為證據者，
    審判長應以適當之設備，顯示聲音、影像、符號或資料，使
    當事人、代理人、辯護人或輔佐人辨認或告以要旨，刑事訴
    訟法第第一百六十五條之一第二項亦定有明文；而警員依據
    通訊監察內容製作之通訊監察案件譯文表，僅係將通訊監察
    錄音帶內容以文字方式呈現，實際上仍係以通訊監察錄音帶
    內容為證據，若譯文表所載內容與通訊監察錄音帶內容不符
    ，該等通訊監察譯文表不得作為證據；再除顯有不可信之情
    況外，公務員職務上製作之紀錄文書、證明文書，亦得為證
    據，刑事訴訟法第一百五十九條之四第一款定有明文；惟其
    係以公務員製作之「紀錄」、「證明」為要件，亦即須該公
    文書係得作為被告或犯罪嫌疑人所涉犯罪事實及嚴格證明之
    紀錄或證明者，始克當之；倘不具此條件，即無證據適格可
    言。同條第三款所定之「其他於可信之特別情況下所製作之
    文書，則係指與上揭公文書及同條第二款之業務文書具有同
    類特徵，且就該文書製作之原因、過程、內容、功能等加以
    判斷，在客觀上認為其有特別可信性，適於作為證明被告或
    犯罪嫌疑人所涉犯罪事實存否及其內容之文書而言，如不具
    此特性，亦無證據適格可言（最高法院九十五年台上字第五
    五一二號判決意旨參照）。經查卷附通訊監察譯文，係警員
    依據臺灣臺中地方法院檢察署於九十五年七月六日以九十五
    年中檢惠良聲監續字第000856號所核發之通訊監察書，於核
    准通訊監察期間內，對於被告甲○○、丙○○所使用之行動
    電話（0000000000、0000000000）進行通訊監察之事實，有
    通訊監察書在卷可稽（見警卷第五十九頁），故上開通訊監
    察之錄音係警員合法所得，且內容轉譯為文字而為公務員職
    務上作成之文書，該項證據檢察官、被告及其辯護人於本院
    審理中，均不爭執其證據能力，依刑事訴訟法第一百五十九
    條之五第一項規定，該通訊監察譯文應具有證據能力。
貳、實體部分：
一、訊據被告丙○○、甲○○均矢口否認有前揭販賣第一級毒品
    海洛因之犯行及故意，茲整理二人答辯供述如下：
  (一)被告丙○○固坦認於九十五年六月底某日透過綽號「琳兒」
    之乙○○取得詳細重量不詳、價格為一百七十萬元之第一級
    毒品海洛因磚一塊，並將其中一部分交給被告甲○○；而其
    案發當天則陪同被告甲○○前往丁○○家中，旋遭警查獲而
    扣得前開事實欄所示之第一級毒品海洛因等事實無訛，惟辯
    稱：伊因為欠被告甲○○人情，後來在九十五年六月初知道
    被告甲○○要施用海洛因，才幫忙向友人「琳兒」調貨，並
    透過「琳兒」之居間，而於九十五年六月底自綽號「阿原」
    （諧音）之人處取得一塊價值一百七十萬元的海洛因磚，並
    交了其中一部分給被告甲○○；案發當天是被告甲○○問伊
    有沒有空，要伊陪著前往南投找一位大哥叫丁○○的泡茶，
    不知道他們要談什麼事情，到了之後，丁○○上車表示臨時
    有事，要改天再約，於是被告甲○○便開車載伊欲返回臺中
    ，途中被告甲○○又接到丁○○打來的電話，才又繞回丁○○家，真的只是基於朋友交情才幫忙被告甲○○去向琳兒拿
    毒品，沒有要販售圖利的故意，至多僅有轉讓毒品之行為云
    云。
  (二)被告甲○○固坦承於九十五年六月底、七月初自被告丙○○
    處收受三小包約三兩、價值約六十萬元至七十萬元份量的海
    洛因，並於案發當天攜帶一小包藏放在丁○○家中，惟矢口
    否認有何販賣毒品之犯行及因而獲利之故意，辯稱：伊有在
    施用海洛因的習慣，因為海洛因價格越來越貴，才請被告丙○○幫忙問他朋友，是否可以買到一整塊、價格約二百萬元
    的海洛因？後來被告丙○○有拿海洛因給伊，不過只有三小
    包而已；被查獲當天伊是要去向丁○○收簽職棒賭博的組頭
    錢，與毒品無關，因為被告丙○○剛好沒有別的事情，所以
    才約他同行，順便帶被告丙○○交給伊的毒品其中一包去藏
    在丁○○家，因為丁○○家進出的人比較少，比較好藏，而
    且伊每天都要去丁○○家，這樣施用起來比較方便云云。
二、經查：
  (一)扣案三小包毛重各為三十公克（於案外人丁○○家中取得者
    ）、三十七點五公克（於被告甲○○所駕駛之前揭自小客車
    上查獲者）、三十五公克（於榕樹樹幹內查獲者）之白色塊
    狀物，均係第一級毒品海洛因一節，有法務部調查局九十五
    年八月二十六日調科壹字第09523000140號鑑定書在卷可稽
    ，堪為認定。而前揭第一級毒品確實係被告丙○○接受被告
    甲○○之指示，透過「琳兒」所取得，再交予被告甲○○等
    情，亦據被告甲○○、丙○○二人坦認在卷，核與證人乙○○於偵訊、本院審理時到庭結證情節相符，亦堪認定。而被
    告丙○○取得該等海洛因之後，遲遲未能將款項結清，故遭
    「琳兒」之人不斷索討，被告丙○○基於付款之時間壓力以
    及經濟壓力，遂要求被告甲○○代為出面處理，經被告甲○○向該「琳兒」之人表示願意支付一部份之價金（六十萬元
    ）以解決問題，但因為被告甲○○當時身上沒有錢，所以一
    直拖延至遭查獲當天都未結清款項等情，亦經被告二人坦認
    不諱，核與證人乙○○於偵訊時所述大致相符而堪採信。至
    被告丙○○雖一再辯稱：「琳兒」所介紹的人叫做「阿原」
    而非「賜仔」云云。惟證人乙○○業於本院審理中結證稱：
    在伊租屋處交海洛因給丙○○之成年男子就是叫做「賜仔」
    （真實姓名、年籍不詳）之人等語明確，以一般販賣海洛因
    係重罪，鋌而走險之人為避人耳目，多半以假名示人，縱其
    對「琳兒」自稱係「賜仔」，亦不排除對被告丙○○自稱「
    阿原」之可能，況本件並未能查獲該「賜仔」或「阿原」之
    人，該人之姓名亦非重要，被告丙○○此處所辯，就其係透
    過「琳兒」取得海洛因一節並無何助益，在此敘明。
  (二)被告二人有交付毒品予案外人丁○○之客觀行為，有下列積
    極證據可資證明：
  1.被告二人於歷次警詢、偵查以及本院審理中供承：九十五年
    七月十日當天，係由被告甲○○於下午二時許駕車前往被告
    丙○○之住處搭載被告丙○○，二人在他處吃麵後，再共同
    前往案外人丁○○家，被告甲○○為確認丁○○是否在家，
    曾在當日下午三時四十四分許先打電話給丁○○確認丁○○
    是否在家，到達丁○○家之後，丁○○有先上車一下才下車
    ，嗣被告甲○○在開回臺中市的路上約四時二十四分許，接
    到案外人丁○○之電話始又返回丁○○家，旋於當日下午五
    時五十分許到達丁○○家（並遭查獲）等語。
  2.通訊內容為被告甲○○所不否認之臺中警察局電信於九十五
    年七月十日就被告甲○○所持用之0000000000號行動電話（
    以下發話人稱：文哥，對話中代號為「A」）與案外人丁○○
    所持用之0000000000號行動電話（以下發話人稱：漢民，對
    話中代號為「B」）實施通訊監察之錄音內容及其譯文：
    (1)07月10日（日期）154422（通話時間）文哥發漢民
      A:大仔～你人在哪裡？
      B:在家裡咩！
      A:我剛才在那邊～我有按電鈴，我等你一晚～你昨天說要
        打給我，那我現在過去找你!～那我要拿錢給你嗎？
      B:好啊～拿來看！
      A:就相同的咩！～這樣捏，我現在算剩下一個三四萬的，
        你那邊方便嗎
      B:那要多少？
      A:就照你說那樣～賠錢給你了!
      B:我昨天說多少？
      A:我就21（按：監聽內文係以台語發音「二十一」）給你
        要不要！
      B:好啦～看看～你有沒給我動過？
      A:沒有啦～我都不會勒，我拿給你看就知道了，不會跟你
        有的沒的！～這樣你要先準備好啊！
      B:過來再說啦，這不用啦～你就吃肝（按：此處經聽取該
        通訊監察內容應係「雞胗」之「胗」的台語發音。意思
        約為：「你想的美～」）勒！
      A:你真的嗎？～我真的很急啦！～因為上次朋友那個算剩
        下的把他拿回來，你那邊錢沒問題吧! ～你算一下啦！
      B:你那邊多少？
      A:不然你給我～我這還六萬，朋友是叫我留三萬給他，這
        樣你不就等於給我～65～
      B:不好勒～先帶「一個」下來給我看看
      A:這樣喔～這樣我來得及嘛～好啦好啦～我現在馬上下去
        !
    (2)07月10日（日期）162443（通話時間）文哥受漢民
      B:我現在從草屯要回去，你快要到家再打給我，我走出去
        給你載就好了，因為許仔在我那邊！
      A:喔喔～這樣喔！
      B:你要到再打～我現在從草屯要回去了！
      A:好好～我現在要上高速而已！
      B:這樣好啦!
    (3)07月10日（日期）171301（通話時間）文哥發漢民
      A:大仔～這樣我要下去嗎？～這樣一趟下去都差不多4～
        50分鐘，這樣我會浪費跟多時間捏!
      B:我知道～我就現在要打電話，我看OK嗎～不然怎麼辦？
      A:其他的都沒辦法嗎？～你都不打給我，你不是說進來要
        打給我，我就跟你說要打給我～你說好好好～結果你都
        沒打，我等到兩點多我就睡著了～那現在要怎麼用啦～
        你要幫忙我～不然我……
      B:我知道我馬上用好咩!
      A:今天可不可以～我今天就一定都要回給人家了！～不然
        後面我就都斷了，斷了我就都不用了啦!
      B:好啦～我再跟他追一下看看！
      A:不然～我現在眼前先留在這裡還是怎樣？
      B:沒關係啦～你就先～我來發落捏！
      A:你算算呢？～你算算大概有幾成～
      B:拿我一定會拿的～現在就…我現在叫他們下來，看馬上
        下來我要打了咩！
      A:他們在下來又3～4個鐘頭，我再這樣耗下去……
      B:不會啦～我會叫他們馬上過來～就馬上過來了！
      A:那你這樣自己身上有辦法嗎？因為你看的到的，又不是
        看不到！不然我現在身上這你也那個～這樣載下去看那
        邊用的怎樣，不然我現在雙頭走，我就浪費在車程的時
        間，一趟就一個多小時！
      B:我現在馬上打看怎樣啦！
      A:不然我先不下去！
      B:我現在馬上打看怎樣！
    (4)07月10日（日期）172918（通話時間）文哥發漢民
      A:阿兄～這樣我要下去嗎？
      B:台中那個跟我說他六點要下來！
      A:六點要下來喔？
      B:對啊～他說他錢拿一拿就要下來了咩，六點要下來！
      A:這樣還差不多半鐘頭，還是我就在這逛一逛就好了！好
        嗎？
      B:你先去吃麵還是怎樣？
      A:這樣～還是晚上過去找你？
      B:你去吃麵！
      A:要去哪吃比較好吃？
      B:街上啊～分局旁邊老何那邊！
      A:喔～老何那邊喔！
      B:我加油一下等一下就回家了!
      A:還是我丟給你～丟給你就好了!
      B:我在加油～我加油加好才會回去
      A:好啦～這樣家裡有人嗎？
      B:沒有人!～都沒人～!
      A:沒有～好啦～我來家裡旁邊那邊!
      B:好啦～好！
  3.本件檢警於案發當天在案外人丁○○家中廚房理的椅子上之
    男用短褲口袋裡查獲第一級毒品海洛因一小包（毛重三十公
    克）之客觀事實。（有扣押筆錄在卷可稽。）以及被告甲○○坦認該等毒品係自其處而來之自白。
  4.經核被告二人所自白前往案外人丁○○家之過程，與本件前
    開監聽內容之時間點以及情節（確認丁○○在家否、丁○○
    在其住處外面上被告甲○○之車又下車、丁○○打電話通知
    給被告甲○○後，被告甲○○又驅車搭載丙○○折返丁○○
    家）互相吻合。另該監聽譯文內容雖然有部分隱晦不明之處
    ，惟綜合前開通話內容之上下內文以及前揭有關被告甲○○
    、丙○○為支付「琳兒」有關扣案海洛因之價金而有時間、
    金錢壓力之客觀情節可知，被告甲○○、丙○○二人於案發
    當天係攜帶海洛因前往案外人丁○○家供丁○○看貨，俾便
    丁○○可再找尋其他買主，再通知被告甲○○、丙○○將其
    他海洛因以每兩二十一萬元，約三兩上下共計六十五萬元之
    海洛因販售予案外人丁○○等人，而案發當天案外人丁○○
    確實有搭上被告甲○○、丙○○之車，並於斯時取得嗣後為
    警於案外人丁○○家中廚房內椅子上之男用短褲口袋內查獲
    之該包毛重三十公克之第一級毒品海洛因。嗣因案外人丁○○無法獨自負擔六十五萬元之份量，而其他買主因故無法立
    即前往丁○○家中，故亟欲出售該等海洛因以獲得價金之被
    告甲○○、丙○○乃在南投地區一帶盤繞，並一再打電話向
    案外人丁○○確認是否已找到買主，以免車程數度往返浪費
    時間，經案外人丁○○於電話中表示有人將於當天傍晚六點
    左右到臺中來，被告甲○○始表示願意再等等看，嗣被告甲○○又打電話向案外人丁○○確認是否已找到其他買主？經
    案外人丁○○表示會再晚一點，並建議被告甲○○等先去其
    住處附近警察分局邊之「老何」麵攤吃麵，被告甲○○始再
    與被告丙○○共同驅車前往丁○○住處欲再交付第二包海洛
    因，終遭查獲等情，已屬明確，堪可認定。
  (三)被告二人有透過交付毒品予案外人丁○○之行為而獲取利益
    之主觀上販賣故意，有下列證據可資佐憑而為認定：
  1.本件依據前揭法務部調查局之鑑定書可知，扣案三包第一級
    毒品海洛因之純度高達百分之五二‧三六。（依據一般施用
    海洛因之人之習慣，基於藥效、價格之考量，施用之純度達
    百分之二十上下即已屬具有相當藥效且價格合理之情。）
  2.本件依據扣押筆錄及該等海洛因之相片可知，扣案三包第一
    級毒品海洛因均與一般呈粉末狀之情形不同而為塊狀物，其
    總淨重量多達一百零二點四八克；並經分裝成三小包，各為
    三十公克、三十七點五公克、三十五公克。（依據實務上查
    緝毒品得知之經驗與常識，海洛因毒品之重量一兩在臺灣北
    部約為三十五公克、在臺灣南部約為三十七點五公克、在臺
    灣中部則二者皆有可能。）。且被告甲○○、丙○○亦皆坦
    認，知悉海洛因毒品一兩約為三十五公克左右。
  3.前揭監聽內容中，被告甲○○已明確提及「我就21（以台語
    發音之真實內容為：『二十一』）給你要不要！」、「（丁○○問：你那邊多少？）甲○○答：不然你給我~~我這還六
    萬，朋友是叫我留三萬給他，這樣你不就等於給我~~65~~」
    等語，皆係與毒品價格相關之用語。
  4.證人乙○○於九十五年九月一日於臺灣臺中地方法院檢察署
    偵訊中供後具結證稱：「（問：你何時仲介甲○○及丙○○
    販賣海洛因毒品？）7月2日或3日，晚上在我家跟賜仔談，
    那天他從高雄帶了一塊海洛因磚上來，他放在包包裡，沒有
    拿給我看，他在上來前的1、2天就打電話上來，因丙○○之
    前常跟我說他沒有錢，然後我知道賜仔有海洛因毒品後，我
    就跟丙○○講，他就說他那邊會有買主，讓他賺一點錢，所
    以我就跟賜仔聯絡，問他何時上來？他就知道意思了，他上
    來後叫我打電話給丙○○，丙○○就在當天較晚的時候來我
    家，在車庫跟賜仔拿了一塊海洛因磚，當天他沒有付錢……
    」等語明確。【證人乙○○雖曾於本院審理時結證改稱：「
    （辯護人問：是誰向誰提起海洛因的事？）是丙○○問我是
    否有朋友有海洛因，因為他說他老闆身體不好，有在吃毒品
    ，看是否我可以介紹有在吸毒品的朋友給他們認識。」等語
    ，而與於偵訊中所言不一，經檢察官就此反詰問則稱：「當
    初被查獲時，已經一天沒有睡了，所以那時候講什麼已經不
    記得了。」等語。然查，一般人於越接近事情發生之時點，
    對該事件之來龍去脈印象越為深刻，依常情，反而會因為時
    間久遠而逐漸淡忘，本院因而認證人乙○○於本院審理中所
    述，顯係因其已因販賣毒品予被告丙○○、甲○○而遭國家
    公權力機關追訴而有身陷囹圄之危險，故為避重就輕之詞，
    無足為採，應以其於偵訊時所言較為接近真實而可採之。】
    ，此外，亦經被告丙○○於本院審理中坦稱：「（問：琳兒
    將毒品交給你，你有何好處？）她說拿去賣就有錢可以賺，
    或介紹買家，或自己吃一點也可以。」等語。
  5.綜據前開事證可知被告甲○○、丙○○向「琳兒」之人購買
    海洛因，確實係欲將之轉售予下游買家以轉手獲利，否則以
    一般施用海洛因之人，因海洛因價值昂貴（一塊海洛因磚經
    被告甲○○自承應係九‧三兩在卷，而海洛因每兩市值雖有
    起伏，惟一兩可售出約二十萬元之價格，九‧三兩之市值已
    高達二百萬元之譜。），多半係每次一公克、一公克地買，
    鮮有一次購買數量高達三兩甚至係整塊海洛因磚者，況且，
    持有為數眾多之海洛因時，一旦遭查緝而觸法，不但將面臨
    國家科以刑典之處境，更將損失價值高昂之物品，顯見其持
    有風險本即相當之高，果非欲借販賣毒品以獲利之人，實無
    愚痴至此而一次購入如此大量且純度高於一般海洛因之毒品
    ，足見被告甲○○、丙○○購入該等海洛因係為再轉手販賣
    以從中牟利。而被告丙○○既曾向證人乙○○表示伊沒有錢
    ，伊那邊有買主，可否讓他賺一點錢等語，其向證人乙○○
    購買毒品之意思即係在將之轉售以獲利之意圖，已昭然若揭
    。再者，依據前揭監聽內容及其上下文可知，被告甲○○一
    再向案外人丁○○提出販售價格，且該等價格亦與一般海洛
    因在市面流通之價格尚屬吻合，益徵被告甲○○有藉此販售
    海洛因而獲利之主觀販賣故意。而依前揭(一)之說明可知，被
    告丙○○因屢遭「琳兒」追討前揭海洛因之款項，有急於出
    售該等自「琳兒」處取得復交付予被告甲○○之毒品之情形
    ，而被告甲○○亦有因允諾「琳兒」會交付六十萬元之價金
    而急需現金之時間壓力，亦如前述，此更與前揭監聽譯文內
    容所顯現出之訊息相符，蓋被告甲○○一再於電話中向案外
    人丁○○表示「就照你說那樣～賠錢給你了。」、「～這樣
    你要先準備好啊！」、「我真的很急啦！」、「我今天就一
    定都要回給人家了！～不然後面我就都斷了，斷了我就都不
    用了啦！」等語，且當案外人丁○○於電話中表示還要去加
    油，一下子才要回家時，被告甲○○更表明：「還是我丟給
    你～丟給你就好了！」等語，在在均顯示出被告甲○○急於
    將該等海洛因毒品出售求現之情形，是被告二人販賣毒品之
    意圖，益徵明確。而被告丙○○之所以與被告甲○○一同前
    往案外人丁○○家，依前揭論理經過，亦可知悉其係急於處
    理該事情而有以致之，若言被告丙○○非出於販售毒品之意
    而一同前往，誰人能信？所辯至多僅係基於轉讓之意思而為
    轉讓毒品之犯行云云，洵無足採。是依據前開事證，已足以
    證明被告甲○○、丙○○二人於本件交付海洛因予案外人丁○○之行為時，主觀上確實已具備有販賣毒品之故意。
  (四)對被告甲○○、丙○○之辯解不予採納之理由：
  1.有關被告丙○○稱本件扣案之海洛因係因被告甲○○有需要
    ，伊才向「琳兒」詢問有無管道可取得海洛因，以便提供被
    告甲○○管道取得而施用，以及被告甲○○辯稱扣案毒品是
    伊拜託被告丙○○去詢問，買來要自己吃的之辯解部分：
    (1)被告丙○○本身並無施用毒品之前科，於查獲當時經驗尿
      結果亦無何毒物反應，而被告甲○○則於案發當天經驗尿
      結果確實有施用第一級毒品海洛因之代謝物嗎啡陽性反應
      之情形等節，有詮昕科技股份有限公司濫用藥物尿液檢驗
      報告二份附於臺灣臺中地方法院檢察署95年偵字第15239
      號卷第六十五、六十六頁可資查考。則依照常情以觀，有
      施用毒品之被告甲○○理應有更多管道可以取得毒品海洛
      因，其竟會要求並無施用毒品之被告丙○○代為尋找購買
      毒品之管道，實已匪夷所思，所辯即難以採信。
    (2)本件查獲海洛因之純度甚高、數量甚多，業如前述，衡諸
      一般施用毒品海洛因者，多半以每次零點五公克至一公克
      之份量、純度則調整在約為百分之二十上下（甚或更低，
      一般皆以摻入葡萄糖之方式稀釋其純度）之譜供作施用，
      被告甲○○一次購買數量眾多、純度極高之海洛因，實已
      超出一般人購買用供自己施用之常情，被告甲○○所辯係
      欲買來供自己施用之詞，即礙難採信。
  2.有關被告甲○○辯稱，卷附通訊監察之內容係在說明伊欲向
    案外人丁○○收取賭職棒之組頭錢之部分：
    (1)卷附通訊監察譯文之內容固顯示被告甲○○係欲前往案外
      人丁○○家收錢，惟若將該等極為隱誨之談論主題以「職
      棒簽賭」帶入，明顯有不倫不類之處。蓋若單純收職棒簽
      賭之組頭錢，實無需以「拿來看～」（收組頭錢還需要再
      看何物？）、「剩下一個三、四萬的」（收組頭錢竟會出
      現物品之數量單位「一個」？）、「就照你說那樣～賠錢
      給你了！」（收組頭錢豈有「賠錢『給』你」之情形？）
      、「不好勒～先帶一個下來給我看看」（看何物？）【以
      上均見前揭(二)、2.、(1)所示譯文】以及「今天可不可以～
      我今天一定都要回給人家了！～不然後面我就都斷了，斷
      了我就都不用了啦！」（賭職棒豈有斷了「貨源」之可能
      ？）【以上見前揭(二)、2.、(3)之譯文】與「還是我丟給你
      ～丟給你就好了～」（被告甲○○要收組頭錢，竟然還要
      「丟」東西給案外人丁○○？）【以上見前揭(二)、2.、(4)
      之譯文】等話語進行溝通？此等辯解依據語言邏輯觀察，
      實屬無稽而不可採信。
    (2)被告甲○○雖又稱：當天除了收組頭錢以外，還要拿簽單
      給案外人丁○○云云。惟查，以當今科技之發達、進步及
      普及，一般進行簽賭之人已少有面對面交付簽單之情形，
      現今多已改以傳真、電腦下注之方式進行，資料亦不會隨
      身帶來帶去而增加遭查緝之風險，已屬常識。豈有如被告
      甲○○所述，尚須千里迢迢自臺中市將簽單送往案外人丁○○家中之可能？況本件於查獲現場經員警當場蒐證，其
      扣押物品中並無任何與簽單相關之文件或紙片、紙條等物
      頻，有扣押物品清單在卷可機，所辯亦顯屬臨訟編纂之卸
      責言詞，既屬無稽，自不足為採。
  3.關於被告甲○○就何以在案外人丁○○家中查獲毒品一小包
    （其坦稱係「一兩」），所為此係其出於己意任意藏放在案
    外人丁○○家中之辯解：
    (1)此部分被告甲○○先後供述不一（先供稱是將海洛因交給
      案外人丁○○，嗣又改稱是自己恣意藏放在案外人丁○○
      家中），顯然就係「交付毒品予丁○○」一事有所隱瞞：
      九十五年七月十一日偵訊中供稱：「（：在丁○○那裡
        搜索到的1兩毒品是何時拿去的？）我昨天下午四點先
        去了一次，去的時候是帶二兩，我跟丁○○有先碰到面
        ，在他家門口先交一兩海洛因寄放在他那邊，後來離開
        後又想到回來臺中市區太遠，且市區還有毒品可用，所
        以我就回頭打算再把手上的一兩海洛因給他，就被查獲
        了。」等語。（95年偵字15239卷第九至十一頁）
      九十五年九月一日於檢察官聲請羈押，本院訊問時供稱
        ：「七月十日我去丁○○家二趟，第一趟是下午一、二
        點，我接丙○○直接去丁○○那邊，結清職棒的錢，我
        在丁○○那邊也有簽賭職棒，……結清以後，我就把一
        包毒品藏在丁○○廚房，靠近廁所，然後我就開車離開
        ，行駛到高速公路交流道時，我想到我車上還有一包毒
        品，心裡會擔心，所以就開車回頭，想要也藏在丁○○
        那裡，因為他那邊很少人去。我回頭以後就打電話給丁○○，我說：『我東西丟給你，你幫我收一下。』，他
        說：『他在加油，叫我等一下』。這就是監聽的那段對
        話。」等語。（95偵聲字565卷第十四頁）
      九十六年五月一日本院審理中供稱：「（辯護人林萬生
        問：你是否交付壹包毒品給丁○○？）沒有。」（本院
        95訴字3313卷當日審理筆錄）等語，以及「（檢察官問
        ：你什麼時候把毒品放在丁○○的褲袋？又為何要放在
        那邊？）是第一次時放的，那時是因為錢還沒有收齊，
        我想說先將毒品放在丁○○那邊等一下我會再回來，然
        後放在那邊出入的人很少，我不是親手交給丁○○。」
        等語。
    (2)果被告甲○○係逕自將海洛因藏在案外人丁○○家中的褲
      子裡，則無法解釋下列疑點：
      被告甲○○一再供稱：藏毒品在案外人丁○○家中，是
        因為丁○○沒有吸食毒品云云。然其於本院九十六年五
        月二十四日審理時亦供稱：該毒品上並未有任何標示，
        伊亦未事先照會案外人丁○○等語。則在該包毒品由外
        觀上檢視均無任何註記（包括係何人所有或來源）之情
        形下，被告甲○○豈能不害怕並無施用毒品習性之案外
        人丁○○在不知情之情況下，將褲子逕自洗滌或棄置而
        導致該包價值逾二十萬元之毒品散逸無蹤？
      被告甲○○又一再稱：藏在案外人丁○○家是因為那裡
        平日出入之人較少，而且伊天天都去案外人丁○○家，
        施用比較方便，當天剛好在案外人丁○○家中廁所施用
        毒品一次完畢後，出來隨手藏放在旁邊廚房的餐桌邊椅
        子上的一條褲子裡云云。惟證人黃秀蓮（與案外人丁○○育有一子之同居人）於警詢稱：只見過被告甲○○（
        文哥）兩次等語，於偵訊中則結證稱：當天被抓到的人
        其中比較矮的那個（按：此處即指被告甲○○，其身高
        相較於綽號「長腳仔」之被告丙○○為矮）今年以來到
        過家中兩次等語。顯然被告甲○○所言與實際居住在該
        處與案外人丁○○同居之證人黃秀蓮所言相去甚遠，不
        足採信。再者，證人黃秀蓮亦曾於偵訊中具結證稱：家
        中門是鎖著的，發現海洛因的褲子吊在房間的衣架上，
        褲子是丁○○的，白色粉末不知是何人的等語。則被告
        甲○○如何能在該房屋係上鎖之情形下逕自進入該等房
        屋內施用海洛因並繼而藏放？況且其所述之藏放地點係
        在「廚房的餐桌邊椅子上的褲子裡」一節，亦與證人黃
        秀蓮所述之「褲子是放在房間裡」亦大相逕庭，顯見被
        告甲○○所言皆屬虛假。遑論被告甲○○於本院九十六
        年五月一日審理中所稱之有在案發當天在案外人丁○○
        家中廁所施用毒品海洛因等語，與其在警詢中所稱：「
        （問：你有無吸食海洛因？）有。」、「（問：你如何
        吸食海洛因？）我將海洛因滲在香菸中吸食。」、「（
        問：最近一次吸食是在何時、地？）九十五年七月一日
        ，在家中吸食。」等語（警卷第十一頁）與其在偵訊中
        所供稱：（問：你有無施用毒品？）有的，從九十四年
        十一月份左右開始，陸續施用，施用到六月底，是以摻
        香煙方式施用，我才剛開始施用。」等語（95年偵字
        15239卷第十一頁），以及其在偵訊中供稱：「（問：
        你從何時開始施用海洛因上癮？）去年三月底，我結婚
        前。」、「（問：多久未用癮頭會發作？）我每天都要
        用，沒有用就會發作，發作時會打哈欠，流眼淚，流鼻
        水，怕冷，全身無力會酸痛，發作起來就無法出門。」
        等語（95年偵字15239卷第一一二頁），次次均有所不
        同，果係真實之事項或客觀之事實，豈有數次不同供稱
        之可能？益徵被告甲○○意圖以謊言卸責，所辯皆不足
        採信。
  4.被告二人有關被告丙○○當天剛好沒事，才陪同被告甲○○
    前往案外人丁○○家，被告丙○○在車上只有睡覺，而就被
    告甲○○與案外人丁○○電話聯絡甚至上車會面討論接下來
    買賣海洛因之過程均不知情之辯解：
    (1)被告丙○○就本件被告甲○○能否順利將扣案海洛因販賣
      予案外人丁○○一事，具有顯著、急迫之利害關係一節，
      業如前述，故其就被告甲○○攜帶海洛因前往案外人案外
      人丁○○家交貨取款，實難諉為不知。況本件案外人丁○○第一次與被告甲○○碰面時，曾乘上被告甲○○當日所
      駕駛之自小客車，果被告丙○○就此係無關之第三人，以
      一般毒品交易皆盡可能祕密、少讓他人知情為妙之情況，
      被告甲○○非至愚之人，豈有冒著可能遭檢舉之風險而在
      「不知情」之被告丙○○面前大膽與案外人丁○○交易或
      交付毒品？顯見被告丙○○就此並非不知情。
    (2)依據前揭通訊監察譯文可知，被告甲○○於案發當天在車
      上以電話中對案外人丁○○多次談論販賣毒品之事，被告
      丙○○身為利害休戚與共之人，就此實無不關心之理。況
      被告丙○○亦係本件共同販賣之人，其於當時涉案之情節
      已深，即便被告甲○○與案外人丁○○通話時用語誨澀，
      仍無不清楚之可能。遑論被告丙○○就當天上車時，究竟
      是否知悉被告甲○○已將毒品放在車上之供述先後不一，
      其先於警詢中稱：在文哥車上被查獲的海洛因是「琳兒」
      給的，伊拿給文哥後就一直放在那邊，不知道文哥有將海
      洛因放在車上等語（參閱警卷第十六頁），復於警詢中改
      稱：「我將剩餘的毒品交付給『文哥』，就把毒品放在『
      文哥』車上」（參閱警卷第十九頁）之先後供述不一。
  (五)綜上所述，本件被告二人之辯解既均不足採信，而其二人確
    實有交付毒品海洛因予案外人丁○○（已交付一包，欲待案
    外人丁○○之電話，再將第二包、第三包依次交付）之行為
    ，且其二人主觀上販賣毒品海洛因之犯意亦有相當之事證可
    供認定，本件事證明確，被告二人前揭犯行足堪認定，應依
    法論科。
三、核被告甲○○、丙○○二人所為，均係犯毒品危害防制條例
    第四條第一項之販賣第一級毒品等罪。其等因於販入海洛因
    之初，主觀上即有意圖營利之販賣犯意，其後持有海洛因、
    運輸海洛因毒品至藏放地點以及交付買主之行為，均僅屬販
    賣海洛因毒品之階段行為，為販賣毒品之高度行為所吸收，
    均不另論罪。被告甲○○、丙○○二人間，就前開販賣毒品
    之行為，有犯意聯絡及行為分擔，應論以共同正犯。（公訴
    人雖認該「琳兒」之人亦係本件共犯，惟本院依前開說明認
    該「琳兒」之人係出售第一級毒品海洛因予被告甲○○、丙○○之人，並非被告二人出售毒品予案外人丁○○之共同正
    犯，公訴人此部分恐有誤會，附此敘明。）而被告甲○○、
    丙○○二人意圖販賣海洛因後，復在密接之時點與買主丁○○聯繫，並於第一次交海洛因給買主丁○○之後，再度在交
    貨地點即買主丁○○家附近徘徊，等候買主丁○○更進一步
    之通知而於案發當日第二次前往丁○○家欲交付毒品之行為
    ，顯係出於同一販賣海洛因之犯意而為之接續行為，應論以
    一販賣第一級毒品海洛因罪。查被告甲○○前曾於七十九年
    十一月間，因懲治盜匪條例案件，經臺灣板橋地方法院以七
    十九年度少訴字第二三四號判決處有期徒刑十六年確定，嗣
    經減刑為有期徒刑十三年確定，甫於九十二年七月二十七日
    假釋付保護管束期滿，以已執行論，有卷附臺灣高等法院被
    告前案紀錄表可參，其於有期徒刑執行完畢五年內故意再犯
    本件有期徒刑以上之罪，為累犯。（惟販賣第一級毒品之法
    定刑為死刑、無期徒刑，依法均不得加重。）另本院衡量被
    告二人本次販賣毒品之數量固極為眾多，然其販售對象經證
    明者僅有丁○○一人，次數亦僅有一次（以一販賣決意提供
    三兩上下之海洛因，僅分次交付），且於交易過程尚未全數
    終結即遭查獲（惟就販賣毒品而言已屬既遂），對社會秩序
    尚未產生極為嚴重之影響，其犯罪情狀仍有可資憫恕之處，
    若科以本罪法定罪低刑度（無期徒刑）仍有過重之嫌，爰均
    依刑法第五十九條規定酌量減輕其刑。又查，本件被告丙○○於遭查獲後，乃於警詢、偵查中供出上游供毒者係綽號「
    琳兒」之女子乙○○及綽號「阿原」之人，雖該「阿原」之
    人未能經警查獲，惟警方已因而得以查緝得知該乙○○涉嫌
    販賣第一級毒品之犯罪事實，並經臺灣臺中地方法院檢察署
    以九十五年度偵字第二二五四三號以乙○○販賣第一級毒品
    海洛因罪起訴，而由本院以九十六年訴字第五四三號判決乙○○幫助販賣第一級毒品在案，此顯係因被告丙○○供出毒
    品來源而破獲者，爰依毒品危害防制條例第十七條之規定減
    輕其刑。以上被告甲○○部分刑之加重、減輕應先加後減，
    被告丙○○部分則遞減之。爰審酌被告甲○○己身已受毒害
    ，竟仍不知悔改而販售毒品予他人以圖利，且犯後猶多方飾
    詞狡辯，不願坦認犯行，顯然犯後態度極為不佳且不知悔改
    ，而被告丙○○雖無施用毒品之行為，然竟為牟取經濟上之
    私利而向他人購入毒品後復行犯出，其行為亦無足取，併審
    酌本件販賣毒品之數量、次數以及被告甲○○係累犯等情節
    ，分別量處如主文所示之刑，以示懲儆。
四、沒收部分：
    (一)扣案之白色粉末係第一級毒品海洛因，合計淨重一百零二
      點四八公克（純度百分之五二點三六，純質淨重五十三點
      六六公克）等節，有法務部調查局九十五年八月二十六日
      調科壹字第09523000140號鑑定書在卷可稽，應依毒品危
      害防制條例第十八條第一項前段之規定，宣告沒收銷燬之
      。
    (二)扣案上開毒品包裝袋（空包裝總重三點七四公克）係被告
      等為防止毒品暴露所用之物品，另扣案之襪子一支，係被
      告等用供藏放第一級毒品海洛因之物品，而被告甲○○所
      有之搭配門號為0000000000號之行動電話一支（均含ＳＩ
      Ｍ卡）則為被告甲○○所有供聯絡買賣毒品所用，既係本
      件被告所有供犯罪所用之物，自應依毒品危害防制條例第
      十九條第一項之規定宣告沒收。至扣案之男用黑色短褲一
      條，雖係供藏放本件遭查獲之第一級毒品海洛因之物，惟
      此乃案外人丁○○所有，業據其同居人黃秀蓮於偵訊中結
      證明確，此既非被告甲○○、丙○○所有，爰不另為沒收
      宣告之諭知。
    (三)另本件固於被告丙○○之背包內扣得之現金十六萬元以及
      自被告甲○○身上扣得之現金五萬元，惟被告二人均矢口
      否認該等現金與本件毒品有何關係。經查，本件前開通聯
      紀錄中固曾出現有關「二十一」之字眼，然由該通聯紀錄
      之上下內文亦可知，被告甲○○、丙○○係欲將其等身上
      共計三小包約三兩上下之海洛因以六十五萬元之價格販售
      予案外人丁○○；況本件被告二人係因案外人丁○○尚未
      獨立支付該三包毒品之價金，始在交付第一包毒品予案外
      人丁○○之後，未立即離去，反而在附近盤繞等候其他買
      主「下臺中來」（詳如前述），可見被告二人尚未收足款
      項；再者該在案外人丁○○家查獲之海洛因毛重僅約三十
      公克，換言之，仍未滿一般流通行情之「一兩」，案外人
      丁○○並非至愚之人，豈有在尚未收足毒品之情形下隨即
      交付二十一萬元之現金？是本件並查無相關積極事證足資
      認定該等現金係被告二人販賣毒品之所得，自無依毒品危
      害防制條例第十九條第一項之規定予以宣告沒收，或於全
      部或一部不能沒收時，以其財產抵償之情形，併此敘明。
    (四)其餘在被告甲○○所攜帶之黑色背包內（包括該背包）所
      扣得之0000000000、0000000000號行動電話、旭眾傳呼機
      各一支，以及在被告丙○○所攜帶之咖啡色背包內（包括
      該背包）扣得0000000000、0000000000、0000000000、00
      00000000、0000000000號行動電話各一支，均無相關事證
      足資證明係與本件被告二人販賣毒品之行為有關；另在被
      告甲○○背包內所扣得之咖啡色筆記本內，經本院檢閱後
      並未發現任何與販賣毒品相關之線索與跡證；而在案外人
      丁○○家發現之電子磅秤一個、戶口名簿一本等物，非被
      告所有，亦無何事證足以認定與本件被告二人犯行有關，
      以上物品均不另為沒收宣告之諭知。
據上論斷，應依刑事訴訟法第二百九十九條第一項前段，毒品危
害防制條例第四條第一項、第十七條、第十八條第一項前段、第
十九條第一項，刑法第十一條、第二十八條、第四十七條第一項
、第五十九條，判決如主文。
中　　華　　民　　國　　96　　年　　6 　　月　　14　　日
                  刑事第四庭  審判長法  官  林宜民
                                    法  官  許惠瑜
                                    法  官  林學晴
上正本證明與原本無異。
如不服本判決，應於送達後十日內向本院提出上訴狀（須附繕
本），上訴於臺灣高等法院臺中分院。
                                    書記官  賴淵瀛
中　　華　　民　　國　　96　　年　　6　　月　　14　 　日
附錄論罪科刑法條：毒品危害防制條例第4條第1項
製造、運輸、販賣第一級毒品者，處死刑或無期徒刑；處無期徒
刑者，得併科新臺幣1千萬元以下罰金。
